12 Fi - Albums de photographies
Archives départementales de la Marne
- Vitraux de la Cathédrale de Reims, 1920-1923; 12 Fi 21; Noir et blanc 24 x 32 cm 162 photographies en noir et blanc, principalement des vitraux de la Cathédrale de Reims mais aussi de Châlons-en-Champagne, légendées et numérotées, issues de la Direction de l'Architecture.
  Reims (Marne, Champagne-Ardenne, France); Direction de l'Architecture; PHOTOGRAPHIE; Art religieux; Vitrail; Reims (Marne) -- Cathédrale; Châlons-en-Champagne (Marne, Champagne-Ardenne, France); Tapisserie; Cheminée
  Pièces 1 à 3. Nef, fenêtre 4, côté Nord, baie 2, débris (n°68941 à 68943), 1920 à 1923
  Pièce 4. Nef, fenêtre 3, côté Sud, baie 2, débris (n°69031), 1922.
  Pièce 5. Abside, côté Nord, fenêtre (n°75434), 1922.
  Pièces 6 à 18. Nef, fenêtre 10 au Nord, baie 1 (n°61345 à 61356 et 61378), 1922.
  Pièces 19 à 33. Nef, fenêtre 10 au Nord, rose (n°61379 à 61380, 61382 à 61384, 61386 à 61395), 1922.
  Pièce 34. Carrelage XIIIe 5 rue du Cardinal de Lorraine (n°61607), 1921.
  Pièce 35. Sans légende (n°61636), sans date.
  Pièce 36. Nef, fenêtre 8 au Sud, baie 1 (n°62780), sans date.
  Pièce 37. Socle de la statue adossée à l'ébrasement entre la porte centrale et la porte de gauche, façade Ouest (n°64157), sans date.
  Pièce 38. Taques de cheminées (n°65663),
  Pièces 39 à 47. Nef, fenêtre 6 au Nord, baie 2, débris (n°66883 et 68900 à 68906), 1922-1923.
  Pièces 48 à 56. Nef, fenêtre 7 au Nord, débris (n°68908 à 68916), 1923.
  Pièces 57 à 69. Nef, fenêtre 4 au Nord, baie 1 débris (n°68918) 68930), 1923.
  Pièce 70. Fenêtre 4, côté Nord (n°68931), 1923.
  Pièce 71 à 79. Nef, fenêtre 4 au Nord, baie 1 débris (n°68932 à 68940), 1923.
  Pièce 80 à 81. Sans légende (n°15948 à 15949), sans date.
  Pièce 82. Châlons-sur-Marne. Cathédrale, vitrail (n°15262), sans date.
  Pièce 83. Châlons-sur-Marne. (n°15252), sans date.
  Pièce 84. Tapisserie. Vie de la Vierge (détail) (n°23774), sans date.
  Pièce 85. Tapisserie. Les noces de Cana (n°23776), sans date.
  Pièce 86. Tapisserie. Histoire de Clovis (n°23781), sans date.
  Pièce 87. Tapisserie. Histoire de Clovis (n°23782), sans date.
  Pièces 88 à 93. Tenture de Pépersack (n°23783 à 23788), sans date.
  Pièces 94 à 98. Tapisserie. Vie de Saint-Remy (n°23789 à 23794), sans date.
  Pièces 99 à 100. Nef, fenêtre 10 au Sud, baie 1, vitrail photographié pendant la dépose (n°61280 et 61282), 1922.
  Pièces 101 à 118. Nef, fenêtre 10 au Sud, baie 1 (n°61283 à 61300), 1922.
  Pièces 119 à 139. Nef, fenêtre 10 au Sud, baie 2 (n°61301 à 61321), 1922.
  Pièces 140 à 152. Nef, fenêtre 10 au Sud, rose (n°61322 à 61334), 1922.
  Pièce 153. Nef, fenêtre 10 au Sud, rose et écoinçons (n°61335), sans date.
  Pièce 154. Nef, fenêtre 10, Nord, face 1 (n°61336), sans date.
  Pièces 155 à 162. Nef, fenêtre 10 au Nord, baie 1 (n°61337 à 61344), 1922.
- Reproduction de peintures des musées et églises de Belgique, sans date; Noir et blanc Album 31,1 x 41,5 cm, photographie 28,4 x 21,5 cm; 12 Fi 22
  Ancienne cote: album 25
  42 reproductions de tableaux provenant des musées de Bruxelles, Bruges et Malines (Belgique)
  Belgique; ALBUM; PHOTOGRAPHIE
- Reproduction de peintures du musée et de la cathédrale d'Anvers, Noir et blanc 33,8 x 41,8 cm (album), 21,5 x 28,5 cm (image) Album de 10 photographies enchâssées ou collées sur page montée sur onglet; 12 Fi 23
  Ancienne cote: album 26
- Monuments et reproductions de peintures à Rome, Album de 100 photographies enchâssées ou collées sur page montée sur onglet Noir et blanc 32,8 x 42,5 cm (album), 19,5 x 25,5 cm (image); 12 Fi 24
  Ancienne cote: album 27
  Italie; ALBUM; PHOTOGRAPHIE
- Monuments et reproduction de peintures d'Italie, Album de 50 photographies enchâssées ou collées sur page montée sur onglet Noir et blanc 33,2 x 42 cm (album), 26 x 19,5 cm (image); 12 Fi 25
  Ancienne cote: album 28
- Monuments et détails d'architecture en Italie, Album de cartes postales enchâssées sur 91 pages avec décor En noir et en couleur 28,7 x 39,8 cm (album), 9 x 14 cm (image); 12 Fi 26
  Ancienne cote: album 29
  Nombreuses pages détachées
  Italie; ALBUM; CARTE POSTALE
- Marine: bateaux de guerre à Toulon, 1900; 16 photographies légendées collées sur support en carton Noir et blanc 24 x 31,5 cm (support), 21 x 28 cm (image) Planche 1: navire Courbet Planche 2: navire Marceau Planche 3: navire Couronne Planche 4: navire Vauban Planche 5: navire Redoutable Planche 6: navire Dévastation Planche 7: navire Terrible Planche 8: navire Algésiras Planche 9: navire Nive Planche 10: navire Vautour Planche 11: navire Formidable Planche 12: navire Troude Planche 13: sous-marin Planche 14: navire sans nom Planche 15: artillerie (canon) Planche 16: lancement de torpille; 12 Fi 27
  Ancienne cote: album 30
  Une planche très sale
  Toulon; PHOTOGRAPHIE
- Jumelage Châlons et Ilkheston, 4 photographies légendées en français et en anglais, collées sur planche de bois Noir et blanc 60 x 45,3 cm (support), 30 x 40 cm (image) "Syndicat d'initiative" de Châlons-sur-Marne Planche 1: Façade de l'hôtel de ville = Front of the town-hall Planche 2: Établissement des bains de rivière = Bathing establishment in the river Planche 3: Préfecture de la Marne. Cour intérieure = Marne-Prefectory. Inner yard Planche 4: Préfecture de la Marne. La façade et les jardins = Marne-Prefectory. Front and gardens; 12 Fi 28
  Ancienne cote: album 31
  Estampille au verso "Customs and Excise" pour les planches 1, 2 et 3
  Photographies collées sur feuille de papier, elle-même collée sur une planche de bois
  Châlons-sur-Marne (Marne; ancienne commune); Châlons-en-Champagne (Marne, Champagne-Ardenne, France); PHOTOGRAPHIE; Jardin; Piscine; Châlons-en-Champagne (Marne) -- Hôtel de Ville; Châlons-en-Champagne (Marne) -- Préfecture; Marne (Marne; cours d'eau)
- Conférence de la Paix à La Haye de 1899, Album de photographies légendées collées sur 47 pages cartonnées montées sur onglet. Album en velours avec décor en relief et photographie enchâssée dans la couverture Noir et blanc 37,2 x 44 cm (album), 22 x 14,5 cm (image) Portraits des représentants de chaque pays présents à la conférence, fac-similes des signatures des présidents de commissions et premiers délégués, tableau des délégations pour la conférence, photographies des première, deuxième et troisième commissions, comité d'examens, comité de la Croix-Rouge, Palais du Bois; 12 Fi 29
  B. Matuszewski, Sigismond et Cie (Varsovie), Maison Benque (Paris); Pays-Bas; Hollande; ALBUM; Matuszewski, B.; PHOTOGRAPHIE; Sigismond et Cie; Maison Benque
  Ancienne cote: album 32
  Exemplaire de Son excellence Léon Bourgeois, député de la Marne, ancien Président des conseils des ministres, ancien ministre des Affaires étrangères, de l'Intérieur, de la Justice, de l'Instruction publique et des Beaux-Arts etc... Premier délégué de la République Française à la Conférence de la paix.
- Conférence des Alliés à Paris en 1916, mardi 28 mars 1916; Album de 28 photographies légendées et collées sur feuilles cartonnées tenues entre elles par un ruban bleu, blanc, rouge Noir et blanc 26 x 33 cm (support), 12 x 17 cm (image) Photographie 1: Le Ministère des Affaires Étrangères Photographie 2: Mr Briand, Président du Conseil, Ministre des Affaires Étrangères Photographie 3: Sir Francis Bertie et Mr Asquith sortant de l'Hôtel Crillon Photographie 4: Sir Francis Bertie et Sir Edward Grey sortant de l'Hôtel Crillon Photographie 5: Lord Kitchener quittant l'Hôtel Crillon Photographie 6: Mr Albert Thomas et Lloyd George sortant de l'Hôtel de ville Photographie 7: Mrs Salandra et Sonnino à l'hôtel Bristol Photographie 8: Les membres de la mission italienne - Place Vendôme Photographie 9: Lord Kitchener arrivant au Quai d'Orsay Photographie 10: Mr Salandra arrivant au Quai d'Orsay Photographie 11: Mr Salandra entrant au Quai d'Orsay Photographie 12: Mr Isvolski arrivant au Quai d'Orsay Photographie 13: Le Général Gilinsky arrivant au Quai d'Orsay Photographie 14: Mr Pachitch arrivant au Quai d'Orsay Photographie 15: Mr de Broqueville arrivant au Quai d'Orsay Photographie 16: Mr Matsui arrivant au Quai d'Orsay Photographie 17: Le Général Joffre arrivant au Quai d'Orsay Photographie 18: Le Général de Castelnau arrivant au Quai d'Orsay Photographie 19: Le Général Pellé arrivant au Quai d'Orsay Photographie 20: L'Amiral Lacaze arrivant au Quai d'Orsay Photographie 21: Mr Cambon entrant au Quai d'Orsay Photographie 22: Après le déjeuner au Quai d'Orsay Photographie 23: Après le déjeuner au Quai d'Orsay, 27 mars 1916 Photographie 24: La conférence des Alliés Photographie 25: Mr Briand et Mr Salandra arrivant à l'Hôtel de ville Photographie 26: Le Général Cadorna quittant le Quai d'Orsay Photographie 27: Officiers italiens arrivant à l'Hôtel de ville Photographie 28: Mr Sonnino et l'Amiral Lacaze quittant le Quai d'Orsay; 12 Fi 30
  Section photographique de l'Armée; Paris; ALBUM; Section photographique de l'Armée; PHOTOGRAPHIE
  Ancienne cote: album 33
  Carte de visite d'Aristide Briand épinglée sur la couverture (épingle rouillée)
- Images pieuses, Album d'images pieuses (environ 300) collées sur feuille de papier Noir et blanc 16,5 x 31 cm (support), 11,5 x 7,5 cm (image); 12 Fi 31
  Ancienne cote: album 34
  ALBUM; ESTAMPE
- Album de portraits, 45 photographies enchâssées dans 26 pages cartonnées montées sur onglet. Album avec tranches dorées et fermeture métallique (incomplète) Noir et Blanc 30.5 x 24 cm (album) 8 x 5.5 cm et 16.5 x 10.5 cm (image) Les portaits ne sont pas identifiés sauf un qui porte la mention " A mon vieil ami Gouttenègre". Nombreuses photographies de soldats dont certaines ont été prise par Jally photographe polytechnique et de l'armée de Paris, d'autres photographes sont localisés à Metz et Dieppe.; 12 Fi 32
  Ancienne cote: album 42
  ALBUM; Langlois, L.; PHOTOGRAPHIE; Jamin et Cie; Jally, G.; Krier, I.; Parkinson; Hermestroff, Louis; Mulot, L.; Schahl, Th.; Jotté-Latouche, E.; Durand, C.; Fabre, Marius; Fabre, J.; Portrait; Militaire; Arme; Jouet; Enfant; Mariage
- Collège de Châlons-sur-Marne 1904-1905, 41 photographies enchâssées sur des pages cartonnées montées sur onglet. Album à couverture rouge et tranches dorées. Noir et Blanc 31.5 x 42.5 cm (album) 16.5 x 22.5 cm (image) Sont représentés les façades, cour intérieure, salle de réunion, salle d'étude et salle de classe sans les élèves, atelier, infirmerie ou dortoir, cantine, le directeur dans son bureau, groupe d'enseignants et photos de classe des élèves (22). Les photographies sont prises par J. David photographe à Levallois -Paris; 12 Fi 33
  Ancienne cote: album 43
  La coiffe est déchirée sur 5 cm
  ALBUM; Châlons-sur-Marne (Marne; ancienne commune); PHOTOGRAPHIE; Enseignement; David, J.; Châlons-en-Champagne (Marne, Champagne-Ardenne, France)
- Collège de Châlons-sur-Marne 1912-1913, 42 photographies collées sur pages cartonnées montées sur onglet avec tranches dorées Noir et Blanc 28.5 x 40 cm (album) 17 x 22 cm (image) Sont représentés les façades, la cour, la salle de classe et de réunion vides, les ateliers (élèves), les groupes d'enseignants ainsi que les photos de classe (22), les cuisines, réfectoires, dortoir ou infirmerie et personnels de l'établissement.; 12 Fi 34
  Ancienne cote: album 44
  Dos manquant
  ALBUM; Châlons-en-Champagne (Marne, Champagne-Ardenne, France); PHOTOGRAPHIE; David, J.; Châlons-sur-Marne (Marne; ancienne commune); Vallois, E.; Atelier de portraits artistiques
- Album de photographies aériennes allemandes, 1916, 64 photographies collées sur les pages d'un cahier noir et blanc Document iconographique 32 x 22 cm (album fermé), 32 x 42 cm (album ouvert, 9 x 12 cm (image); 12 FI 35
  Entrée 2018 n°4762
  Communicable
  DOCUMENT PHOTOGRAPHIQUE; PHOTOGRAPHIE; ALBUM; Baconnes (Marne, Champagne-Ardenne, France); Jonchery-sur-Suippe (Marne, Champagne-Ardenne, France); Saint-Hilaire-le-Grand (Marne, Champagne-Ardenne, France); Aubérive (Marne, Champagne-Ardenne, France); Prosnes (Marne, Champagne-Ardenne, France); Moronvilliers (Marne; ancienne commune); Pontfaverger-Moronvilliers (Marne, Champagne-Ardenne, France); Dontrien (Marne, Champagne-Ardenne, France); Saint-Souplet-sur-Py (Marne, Champagne-Ardenne, France); Beaumont-sur-Vesle (Marne, Champagne-Ardenne, France); Courmelois (Marne; ancienne commune); Val-de-Vesle (Marne, Champagne-Ardenne, France); Mourmelon-le-Petit (Marne, Champagne-Ardenne, France); Mourmelon-le-Grand (Marne, Champagne-Ardenne, France)
  Ce journal de guerre présente 64 photographies localisées et légendées: référence du cliché, référence de l'avion, date et heure de la prise de vue, altitude ainsi que les règlages de l'appareil (éclairage, profondeur de champ, diaphragme, exposition etc.)
  les photographies page 21 et page 39 sont manquantes
- 12 Fi 36. Album guerre 14-18 de Georges Laignier et Yvonne Guerlet, 1915-1918; 141 photographies collées (8 ne sont pas collées) sur les pages d'un album sans reliure de format 23 x 30 cm
  Entrée 2018 n°4783
  les 16 pages de l'album sont désolidarisées de la reliure qui n'existe plus
  ALBUM; DOCUMENT PHOTOGRAPHIQUE; GUERRE 1914-1918; camouflage; soins médicaux; armement; vie du soldat; Pontfaverger (Marne; ancienne commune); Pontfaverger-Moronvilliers (Marne, Champagne-Ardenne, France); Marne au Rhin, Canal de (Marne); Guerlet, Yvonne; Lainier, Charles Henri Georges
  L'album représente la vie du commandant Georges Laignier et de l'infirmière de la Croix Rouge Yvonne Guelet (son épouse). Ces photographies sont les témoins de la vie quotidienne pour ces deux engagés dans la guerre: travaux de terrassement, mise en place de grosse pièce d'artillerie, vue d'une "saucisse", radio et antenne TSF, équipe médicale près de blessés etc.
  Reliure inexistante, les feuillets sont mobiles, des photographies volantes ont été intercalées entre les pages de l'album
  Henri George Laignier est né à Cernay-Lès-Reims (Marne) le 2 octobre 1878 et décède le 28 février 1952 aux Sables-d'Olonne (Vendée). Il est représentant de commerce dans la vie civile. Officier de marine au grade de Lieutenant de vaisseau il appartient au régiment de canonniers marins, il est décoré de la Croix de guerre et inscrit pour le grade de Chevalier de la légion d'honneur par arreté ministeriel du 11 juin 1917
  Yvonne Guerlet est née à Paris le 26 novembre 1888 et décède à Reims le 5 décembre 1968. Elle était infirmière à la Croix rouge pendant la guerre au Lycée Janson de Sailly à Paris (lycée devenu hôpital)
  Henri George Laignier et Yvonne Guerlet se marient le 23 décembre 1911 à Paris et divorcent le 27 juillet 1922.
  Guerre 1914-1918:
  Un extrait du rapport du contre-amiral Jehenne Commandant des formations de Canonniers-marins et de Canonnières-fluviales aux opérations des Armées de terre du 30 août 1914 au 1er mars 1919 donne le détail des opérations des 1 - péniches-canons de 14 dans la région de Verdun en 1914, 1914 et 1917; 2 - péniches à canons de 16 en Lorraine, champagne et Flandres en 1915; 3 - péniches à canons de 19 et de 24 dans les offensives de 1917 et 1918. Une des péniches-canons de 16 est envoyée su le canal de l'Aisne à la Marne, elle participe à l'offensive de septembre-octobre 1915 et exécute des tirs précis sur la gare de Pontfaverger.(lieutenant de vaisseau Laignier)
  Un hôpital militaire est installé dans une partie des dortoirs du lycée Janson de Sailly en 1915 à Paris où oeuvre Yvonne Guerlet
- 12 Fi 37. Album guerre 14-18 de Georges Laignier, 1915-1918; 23 photographies enchâssées de format 11 x 16 cm
  La reliure est désolidarisée de l'ensemble
  ALBUM; DOCUMENT PHOTOGRAPHIQUE; GUERRE 1914-1918; armement; vie du soldat; hygiène; Lainier, Charles Henri Georges
  L'album représente la vie militaire du commandant Georges Laignier comme un témoin de sa vie quotidienne: travaux de terrassement, radio, toilette etc.
  Il manque une photographie
  Yvonne Guerlet est née à Paris le 26 novembre 1888 et décède à Reims le 5 décembre 1968. Elle est infirmière de la Croix rouge pendant la guerre au Lycée Janson de Sailly à Paris (lycée devenu hôpital)